臺灣板橋地方法院刑事判決　　　　　　 96年度簡上字第216號
上　訴　人
即　被　告　乙○○
上列上訴人即被告因竊盜案件，不服本院九十五年度簡字第七一
七七號中華民國九十五年十二月二十九日第一審判決（聲請案號
：九十五年度偵字第二三九四五號），提起上訴，本院管轄之第
二審合議庭判決如下：
    主  文
上訴駁回。
    事  實
一、乙○○前有竊盜及施用毒品之前科，且曾於民國九十四年間
    因違反毒品危害防制條例案件，經本院以九十四年度訴字第
    三六七號刑事判決處有期徒刑九月確定，並於九十五年六月
    十日縮刑期滿執行完畢出監；楊陽（經原審判處有期徒刑
    三月，並得易科罰金確定）前因贓物案件，經臺灣雲林地方
    法院以九十年度港簡字第一九五號判處有期徒刑六月確定，
    嗣於九十一年十二月二十六日縮刑期滿執行完畢出監。詎渠
    等均不知悔改，竟共同基於意圖為自己不法所有之犯意聯絡
    （聲請書贅載「概括」），於九十五年十月十五日下午三時
    十五分許，趁下述鐵皮屋大門未上鎖之際，無故侵入甲○○
    所有位於臺北縣蘆洲市○○路五八０號之十五之鐵皮屋內（
    侵入住宅部分未據告訴），徒手竊取屋內之電纜線（約二十
    公尺，價值新臺幣六百元）得手，嗣因鄰居聽聞異響，以電
    話連絡甲○○報警處理後，為警當場查獲，並起出該電纜線
    ，始查悉上情。
二、案經臺北縣政府警察局蘆洲分局報告臺灣板橋地方法院檢察
    署檢察官偵查聲請簡易判決處刑。
    理  由
壹、程序方面有關證據能力部分：被告乙○○就本案卷內證據資
    料之證據能力不予爭執，且均同意引為證據（詳見本院卷第
    二十七頁），且迄於言詞辯論終結前，亦未就本院所調查之
    證據主張有不得作為證據之情形，是本案卷內證據資料均得
    作為本案證據，且經本院審酌後，認下述證據並無違法取證
    或證據力明顯偏低之情形，以資為證據並無不當，則揆諸刑
    事訴訟法第一百五十九條之五規定意旨，本案經調查之證據
    ，均有證據能力，合先敘明。
貳、實體方面：
一、訊據被告乙○○固坦承伊於上開時、地，與楊陽拿取該電
    纜線之事實，惟矢口否認有何竊盜之犯行，並辯稱：伊係楊
    陽受雇之臨時工，因楊陽稱他認識屋主，該電纜線是他
    牽的，且伊問楊陽進去有沒有事，他說沒事，伊才跟他進
    去云云置辯。
二、經查：上開事實，業據同案被告楊陽迭於警詢及偵訊時均
    坦承不諱，核與證人曾春益及甲○○於警詢及偵訊時具結證
    述之情節相符，並有扣押物品目錄表、贓物認領保管單各一
    紙及現場照片十三張（詳見偵查卷第二十四至二十五、三十
    六至四十一頁）附卷可稽；況被告坦承伊與同案被告楊陽
    於上開時、地，進入該址屋內拿取電纜線之事實無訛；又同
    案被告楊陽迭於警詢及偵訊時均供稱：我和乙○○一起去
    竊取；夥同乙○○前往竊盜時，有告知電纜線非我所有等語
    （詳見偵查卷第九及六十七頁）甚明，而被告亦自承：伊詢
    問楊陽會不會有事，因伊覺得進入他人房屋有異等語（詳
    見偵查卷第六十七頁），顯見被告主觀上知悉渠等係進入他
    人房屋，且同案被告楊陽業已告知該電纜線非伊所有，則
    被告猶執前詞辯解，係事後卸責之詞，不足採信。另被告聲
    請與同案被告楊陽對質云云，然經本院傳喚楊陽，其無
    正當理由而未到庭，此有送達證書二紙及本院九十六年五月
    十日審理筆錄（詳見本院卷第三十三至三十四、三十七至三
    十八頁）附卷可證，且參酌同案被告楊陽於前開警詢及偵
    訊時已供述明確，而偵查中接受檢察官訊問時，被告與同案
    被告楊陽同時在庭應訊乙節，此有九十五年十一月三日偵
    訊筆錄可稽（詳見偵查卷第六十七頁），是其已於偵查中可
    與同案被告楊陽對質，是本院認被告前開聲請，無調查之
    必要，附此敘明。故被告與同案被告楊陽共同為就本件竊
    盜犯行之事實，堪以認定。綜上，本件事證已臻明確，被告
    犯行堪以認定，應予依法論科。
三、核被告所為，係犯刑法第三百二十條第一項之竊盜罪。其與
    同案被告楊陽就上開竊盜犯行，有犯意聯絡及行為分擔，
    為共同正犯。
四、原審以被告犯行明確，依刑事訴訟法第四百四十九條第一項
    前段、第四百五十四條第二項、刑法第二十八條、第三百二
    十條第一項、第四十七條第一項、第四十一條第一項前段、
    刑法施行法第一條之一，量處有期徒刑三月，並諭知如易科
    罰金以新臺幣一千元折算一日，認事用法，核無不合，量刑
    亦屬妥適。被告上訴意旨仍執上詞否認犯行，求予撤銷改判
    ，為無理由，應予駁回。
據上論斷，應依刑事訴訟法第四百五五十五條之一第一項、第三
項、第三百六十八條，判決如主文。
本案經檢察官彭聖斐到庭執行職務。
中　　華　　民　　國　　96　　年　　5 　　月　　24　　日
                  刑事第六庭審判長法　官  許仕楓
                  　　　　　　　　法　官　林鈺琅
                  　　　　　　　　法　官　饒金鳳
以上正本證明與原本無異。
本件不得上訴。
                                  書記官  王春森
中　　華　　民　　國　　96　　年　　5 　　月　　24　　日
